# 合同约定任何一方在某一特定期间之后才可以随时无代价地终止合同时

提问人：寻求帮助 时间：2020-09-18 13:33:06
新收入准则应用指南：“当合同约定任何一方在某一特定期间之后才可以随时无代价地终止合同时，该合同的存续期间不会超过该特定期间。” 这句话是否意思是说，假设双方订立一项合同， 1 年以后某一方才可以随时无代价终止合同，那合同存续期就只能是 1 年？那准则专门强调这个是为了什么？会影响到账务处理结果吗？

回答人：chenyiwei
类似于“不可撤销租赁期”的概念，准则要求判断“不可撤销合同期”，在该期间才满足准则规定的五步法中的第一步，即存在可执行的合同。